臺灣板橋地方法院刑事判決　　　　　　　94年度訴字第1412號
公　訴　人　臺灣板橋地方法院檢察署檢察官
被　　　告　甲○○
指定辯護人　本院公設辯護人乙○○
下列被告因強盜案件，經檢察官提起公訴（94年度偵字第10816
號），本院判決如下：
    主  文
甲○○意圖為自己不法之所有，攜帶兇器以強暴至使不能抗拒，
而使他人交付財物，處有期徒刑柒年肆月。扣案之折疊刀壹支沒
收。
    事  實
一、甲○○因失業而缺錢花用，竟意圖為自己不法所有，基於強
    盜犯意，攜帶其於民國94年6 月22日晚間20時許，在臺北縣
    樹林市十元商店內以新臺幣（下同）10元之代價購得之紅色
    折疊刀1 支，於同年月日晚間21時在臺北縣板橋市○○街附
    近伺機找尋強盜對象，適見丙○○所駕駛之車號L8-832號營
    業小客車駛來，即揮手招停並搭乘該車，上車後佯稱欲往臺
    北縣鶯歌鎮方向，約於20分鐘後，到達鶯歌鎮○○○路阿南
    巷口時，即要求駕駛丙○○轉入阿南巷內，並於阿南巷口停
    車之際，旋以左手自乘坐之營業小客車後座向前勒住駕駛座
    上丙○○頸部，再以右手取出置於右褲袋內之上揭紅色折疊
    刀，以刀口抵住丙○○頸部要害，喝令丙○○取出身上全部
    之金錢，至使丙○○因此強暴手段，恐遭不測而不能抗拒，
    乃聽命取出現金1,100 元交給甲○○。甲○○得逞後，適有
    三名路人經過，丙○○見機立即跳車，並呼喊「搶劫！搶劫
    ！」，引來許鴻雄等人上前圍捕。甲○○雖隨即下車往阿南
    巷山上逃逸，仍遭附近民眾合力逮捕，並為獲報趕來之員警
    查獲，經警當場扣得上揭折疊刀1 支，並起出前開現金1,10
    0 元。
二、案經臺北縣政府警察局三峽分局移送臺灣板橋地方法院檢察
    署檢察官偵查起訴。
    理  由
一、上開犯罪事實，業據被告甲○○迭於警詢、偵查及本院審理
    時坦承不諱，與證人許鴻雄於警詢之證述、證人即被害人丙
    ○○於警詢、檢察官偵查中所證述之情節互核相符，並有被
    害人丙○○所立具之贓物認領保管單1 紙、現場照片3 張、
    扣案証物照片4 張（見臺灣板橋地方法院檢察署94年度偵字
    第10816 號卷第21頁至第25頁）、自願受搜索同意書、搜索
    扣押筆錄、扣押物品目錄表各1 份附卷足憑，復有扣案之紅
    色折疊刀1 支足資佐證，足認被告前揭自白與事實相符，堪
    予採信。又經核扣案折疊刀，刀刃部分為金屬材質，且已開
    鋒，塑膠製手柄可供持握，在客觀上具有危險性，足以傷害
    人之生命、身體，對安全構成威脅，自屬兇器無疑，且人體
    頸部有氣管、大動脈等重要器官分佈，若遇刀割，極易造成
    窒息、大量出血不止等嚴重後果而導致生命危險，顯屬人體
    要害，亦為眾所周知之事。被告佯裝乘車，利用被害人獨自
    駕駛營業小客車，孤立無援，且需專注於路況、背對後座乘
    客，視線、行動復受車內前座座椅阻隔，難以防範，亦難反
    抗之情況，自被害人背後持折疊刀抵住被害人頸部要害，以
    此強暴方式迫令被害人交出身上現金，被害人當時之意思決
    定自由顯已受相當之壓制，而達不能抗拒之程度，是證人丙
    ○○證稱當時因頸部受制於被告，擔心自身生命安全而無法
    抗拒，始將身上紙鈔全部交給被告等情，當屬可信（偵查卷
    第6 頁背面、第41、42頁）。從而本件事證明確，被告犯行
    已堪認定，自應依法論科。
二、被告甲○○攜帶客觀上足以危害人生命、身體安全之兇器折
    疊刀，以強暴行為至使被害人不能抗拒而交付財物，係犯刑
    法第328 條第1 項之強盜罪，而有同法第321 條第1 項第3
    款之情形，應依同法第330 條第1 項加重強盜罪論處。爰審
    酌被告四肢健全，竟僅因缺錢花用，不思自合法管道賺取金
    錢，反覬覦他人辛勞之微薄所得，備妥利刃，伺機行搶不特
    定營業小客車駕駛人，嚴重危害社會治安，並造成被害人極
    度恐懼，不宜輕縱，兼衡其行搶之際，因被害人立即從命就
    範，並未傷害被害人之身體，犯罪所得非鉅，犯罪後經人贓
    俱獲，自知事證明確，未為無謂辯解而坦承犯行等一切情狀
    ，量處如主文所示之刑，以資懲儆。至扣案之紅色折疊刀1
    支，為被告所有供犯罪所用之物，業據其承明在卷，應依刑
    法第38條第1 項第2 款之規定宣告沒收。
據上論斷，應依刑事訴訟法第299 條第1 項前段，刑法第330 條
第1 項、第38條第1項第2款，判決如主文。
本案經檢察官陳銘祥到庭執行職務。
中　　華　　民　　國　　94　　年　　8 　　月　　22　　日
                  刑事第八庭   審判長法　官　王屏夏
                                     法　官　陳鴻清
                                     法　官　王偉光
上列正本證明與原本無異。
如不服本判決，應於判決送達後十日內向本院提出上訴狀（應附
繕本），上訴於臺灣高等法院。
                                     書記官  陳怡君
中　　華　　民　　國　　94　　年　　8 　　月　　25　　日
附錄本案論罪科刑法條全文：
刑法第三百二十八條
意圖為自己或第三人不法之所有，以強暴、脅迫、藥劑、催眠術
或他法，至使不能抗拒，而取他人之物或使其交付者，為強盜罪
，處五年以上有期徒刑。
以前項方法得財產上不法之利益或使第三人得之者，亦同。
犯強盜罪因而致人於死者，處死刑、無期徒刑或十年以上有期徒
刑；致重傷者，處無期徒刑或七年以上有期徒刑。
第一項及第二項之未遂犯罰之。
預備犯強盜罪者，處一年以下有期徒刑、拘役或三千元以下罰金
。
刑法第三百三十條
犯強盜罪而有第三百二十一條第一項各款情形之一者，處七年以
上有期徒刑。
前項之未遂犯罰之。
